【裁判字號】    94,訴,2926
【裁判日期】    950116
【裁判案由】    毒品危害防制條例
【裁判全文】
臺灣高雄地方法院刑事判決              94年度訴字第2926號
公  訴  人  臺灣高雄地方法院檢察署檢察官
被      告  乙○○
上列被告因毒品危害防制條例案件，經檢察官提起公訴（94年度
毒偵字第5961號）及併案審理（94年度毒偵字第6677號），被告
於本院準備程序中為有罪之陳述，經本院合議庭裁定，由受命法
官依簡式審判程序獨任審理，判決如下：
    主  文
乙○○連續施用第一級毒品，累犯，處有期徒刑壹年，扣案第一
級毒品海洛因貳袋（分別驗後淨重零點壹玖公克、空包裝重零點
貳陸公克；驗後淨重零點參壹公克、空包裝重零點參柒公克），
均沒收銷燬之。又連續施用第二級毒品，累犯，處有期徒刑伍月
，扣案之甲基安非他命壹包（驗後毛重零點參公克）及殘留甲基
安非他命毒品之吸食器壹組（殘留毒品量微未析離秤重），均沒
收銷燬之。應執行有期徒刑壹年肆月，扣案第一級毒品海洛因貳
袋（分別驗後淨重零點壹玖公克、空包裝重零點貳陸公克；驗後
淨重零點參壹公克、空包裝重零點參柒公克）、甲基安非他命壹
包（驗後毛重零點參公克）及殘留甲基安非他命毒品之吸食器壹
組（殘留毒品量微未析離秤重），均沒收銷燬之。
    事  實
一、乙○○於前於民國80年間因違反麻醉藥品管理條例案件，經
    本院以81年訴字第159 號判處有期徒刑5 年確定，執行中假
    釋出獄，嗣經撤銷假釋執行殘刑，於92年10月18日執行完畢
    ，嗣於93年間復因施用毒品案件，經本院於94年5 月26日以
    93 年 訴字第2674號判處有期徒刑1 年6 月確定。又其於88
    年間因施用毒品案件，經本院以88年毒聲字第7997、8541號
    裁定觀察、勒戒及強制戒治，嗣於戒治中經本院以89年毒聲
    字第2966號裁定停止戒治，於89年5 月11日交付保護管束出
    所，迄至89年11月19日指揮書期滿前，未經撤銷停止戒治處
    分，視為執行完畢。
二、詎乙○○仍未戒除毒癮，明知海洛因、甲基安非他命業經公
    告列為毒品危害防制條例第2 條第2 項第1 款、第2 款之第
    一級、第二級毒品，不得非法持有、施用，仍未戒除施用毒
    品之習性，於戒治處分執行完畢後五年內，基於施用第一級
    毒品海洛因之概括犯意，自94年6 月初某日時起至94年8 月
    4 日晚間11時許止，在其位於高雄市○○區○○街67巷8號
    住處，以將海洛因摻入香菸中吸食之方式，施用第一級毒品
    海洛因數次，平均每日施用3 次；又另起施用第二級毒品甲
    基安非他命之概括犯意，於94年6 月初某日時許起至94年8
    月4 日上午某時止，在上開同址住處，以將甲基安非他命毒
    品置入玻璃球燒烤吸食方式，施用第二級毒品甲基安非他命
    多次，平均約每日施用1 次。嗣為警先後於94年7 月8 日晚
    間11時15分許在高雄市○○區○○路與民主橫路路口，於94
    年8 月5 日上午9 時許在上開高雄市○○區○○街住處查獲
    ，並扣得海洛因毒品各1 袋（分別驗後淨重0.19公克，空包
    裝袋重0.26公克；驗後淨重0.31公克，空包裝袋重0.37公克
    ）、甲基安非他命毒品1 包（驗後毛重0.3 公克）及其所有
    、供施用甲基安非他命毒品所用之吸食器1 組，並經警採驗
    尿液送驗分呈毒品嗎啡、甲基安非他命陽性反應後，始悉上
    情。
三、案經高雄市政府警察局（保安大隊）報請臺灣高雄地方法院
    檢察署檢察官偵查起訴及併案審理。（併案報告機關：同局
    ）
    理  由
一、本件被告所犯係死刑、無期徒刑、最輕本刑為3年以上有期
    徒刑以外之罪，其於準備程序就前揭被訴及併案事實為有罪
    之陳述，經告知簡式審判程序之旨，並聽取其與公訴人之意
    見後，本院認無不得或不宜改依簡式審判程序進行之情事，
    爰依刑事訴訟法第273條之1第1項，裁定本件進行簡式審判
    程序，合先敘明。
二、訊據被告乙○○對右揭犯罪事實均坦承不諱，又被告遭查獲
    時所採集尿液經本院送複驗結果，分別均呈現嗎啡、甲基安
    非他命陽性反應，此有尿液採證代碼對照表、高雄市立凱旋
    醫院94年7 月19日、同年8 月15日濫用藥物尿液檢驗報告各
    1 件在卷可稽（94年度毒偵字第5961號偵卷第46,47 頁；94
    年度毒偵字第6677號偵卷第30,31 頁），又扣案之白色粉末
    2 袋、白色晶體1 包，分經送請法務部調查局、高雄醫學大
    學附設中和紀念醫院鑑驗結果，分別含有海洛因成分（分別
    驗後淨重0.19公克，空包裝袋重0.26公克；驗後淨重0.31公
    克，空包裝袋重0.37公克），及甲基安非他命成分（驗後毛
    重0.3 公克），有該局94年9 月22日調科壹字第220020961
    號、同年10月14日調科壹字第220021238 鑑定通知書、同院
    94年9 月20日0000-000號檢驗報告各1 紙在卷可稽（分別本
    院審理卷第64,96 頁、第45,66 頁），又扣案被告所有，供
    其施用毒品所用之吸食器1 組，經送請同院鑑驗結果，含有
    第二級毒品甲基安非他命陽性反應（毒品量微，並未析離秤
    重），有該院94年10月4 日0000-000號檢驗報告1 紙在卷可
    稽（同卷第47頁），均足認被告自白與事實相符，應可採信
    。又其於88年間因施用毒品案件，經本院裁定觀察、勒戒及
    強制戒治，嗣於戒治中復經本院裁定停止戒治，於89年5 月
    11日交付保護管束出所，迄至89年11月19日指揮書期滿前未
    經撤銷停止戒治處分，視為執行完畢等節，有臺灣高等法院
    被告前案紀錄表1 件附卷可參，是以被告於強制戒治期滿執
    行完畢後，五年內再犯本件施用毒品犯行。本件罪證明確，
    犯行洵堪認定，應依法論科。
三、按海洛因、甲基安非他命業經公告列為毒品防害防制條例第
    2 條第2 項第1 款、第2 款之第一級、第二級毒品，不得非
    法持有、施用，故核被告所為，係違反毒品危害防制條例第
    10條第1 項之施用第一級毒品罪及同條例第10條第2 項之施
    用第二級毒品罪。其持有第一級毒品及第二級毒品後進而施
    用，持有之低度行為均為施用毒品之高度行為所吸收，不另
    論罪。又被告先後數次施用毒品行為，時間緊接，方法相同
    ，所犯係同一罪名之罪，顯係基於概括犯意為之，應依刑法
    第56條之規定，各論以連續施用第一級毒品、連續施用第二
    級毒品一罪，並均加重其刑。而被告所犯上開2 罪間，犯意
    各別，罪名互殊，應予分論併罰。又被告於80年間因違反麻
    醉藥品管理條例案件，經本院以81年訴字第159 號判處有期
    徒刑5 年確定，執行中假釋出獄，嗣經撤銷假釋執行殘刑，
    於92 年10 月18日執行完畢乙節，有臺灣高等法院被告前案
    紀錄1 份附卷可稽，被告於5 年以內，再犯本件有期徒刑以
    上之施用第一級毒品、施用第二級毒品罪，所犯二罪均為累
    犯，依刑法第47條規定，均依法遞加重其刑。起訴意旨雖僅
    就94年7 月1 日至同月8 日間之施用毒品行為提起公訴，惟
    其餘事實欄所載被告歷次施用毒品之犯行，亦經檢察官併辦
    促請審判，與本件起訴部分，有連續犯之裁判上一罪之關係
    ，已如上述，為起訴效力所及，本院併予審理，附此敘明。
    爰審酌被告前已有施用毒品之犯行，並分別經觀察勒戒、強
    制戒治，及甫經刑之宣告後，猶不知悔改，再次施用毒品，
    顯見其不知警惕，意志不堅，戒治處分等矯治措施對其毫無
    作用，惟其犯罪後坦承犯行，態度尚可，本件查獲其施用期
    間約2 月，查獲次數2 次，扣案毒品量微，另施用毒品為自
    我戕害行為，並未危害他人等一切情狀，量處如主文所示之
    刑，並定其應執行之刑。
四、扣案白色粉末2 袋、白色晶體1 包，分別係海洛因（分別驗
    後淨重0.19公克，空包裝袋重0.26公克；驗後淨重0.31公克
    ，空包裝袋重0.37公克）、甲基安非他命（驗後毛重0.3 公
    克），已如上述，分別為第一級毒品、第二級毒品（甲基安
    非他命空包裝袋未與毒品析離秤重，海洛因包裝袋與毒品析
    離無實益，且虛耗成本，均應與毒品視為一體），均爰依同
    條例第18條第1 項前段之規定沒收銷燬之。至於鑑驗所耗用
    毒品，因已滅失，爰不另行沒收。又扣案之吸食器1 組，係
    被告所有，供其施用毒品甲基安非他命所用之物，業據供承
    在卷，經送檢驗結果，亦呈現甲基安非他命陽性反應（毒品
    量微無法自扣案物析離秤重），已如上述，應認與毒品合為
    一體，均應依同條例第18條第1 項前段規定，併予宣告沒收
    銷燬之。
據上論斷，應依刑事訴訟法第273 條之1 第1 項、第299 條第1
項前段，毒品危害防制條例第10條第1項、第2項、第18條第1項
前段，刑法第11條、第56條、第47條、第51條第5 款、第9 款，
判決如主文。
本案經檢察官甲○○到庭執行職務。
中    華    民    國    95    年    1     月    16   日
                  刑事第十四庭  法  官  林瑋桓
以上正本證明與原本無異。
如不服本判決，應於判決送達後10日內，向本院提出上訴狀。
中    華    民    國    95    年    1     月    16    日
                                書記官  謝群育
附錄論罪科刑法條：
毒品危害防制條例第10條
施用第一級毒品者，處 6 月以上 5 年以下有期徒刑。
施用第二級毒品者，處 3 年以下有期徒刑。


司法院資訊處製作；財團法人民間司法改革基金會備份。
